臺灣板橋地方法院刑事判決             100年度易字第1014號
公  訴  人  臺灣板橋地方法院檢察署檢察官
被      告  李勁毅
上列被告因竊盜案件，經檢察官提起公訴（100 年度偵字第970
號），被告於本院審理時就被訴事實為有罪之陳述，經詢問當事
人意見，本院裁定改依簡式審判程序審理，判決如下：
    主  文
李勁毅踰越安全設備竊盜，累犯，處有期徒刑捌月。
    事  實
一、李勁毅前因竊盜案件，經本院以97年度易字第3 號判處有期
    徒刑10月確定，於民國98年6 月8 日執行完畢，翌日出監。
    詎仍不知悔改，於99年12月20日15時20分許，行經臺北縣新
    莊市（現改制為新北市新莊區○○○街46之1 號前時，見該
    公寓1 樓大門未上鎖，認有機可乘，即意圖為自己不法之所
    有，侵入該公寓頂樓（侵入住宅部分未據告訴），再由頂樓
    沿遮雨棚攀爬至該公寓6 樓張秋忠住處後方陽台處，翻越該
    陽台未上鎖之防盜窗而侵入張秋忠上開住處內，竊取張秋忠
    所有之巧克力數顆（已遭李勁毅食用完畢）及膠帶1 捲。嗣
    因住在同公寓樓下之房東游細香察覺有異並報警處理，李勁
    毅遂沿原路回到頂樓，欲由頂樓沿鐵窗爬到1 樓逃逸時，不
    慎自頂樓摔落，壓毀郭大鈞所有停放於樓下之自行車1 輛（
    毀損部分業經檢察官為不起訴處分），而於同日16時30分許
    ，為警查獲並扣得膠帶1 捲（已發還張秋忠）。
二、案經張秋忠訴由臺北縣（現改制為新北市）政府警察局新莊
    分局移請臺灣板橋地方法院檢察署檢察官偵查起訴。
    理  由
一、按本件被告李勁毅所犯係死刑、無期徒刑、最輕本刑為3 年
    以上有期徒刑以外之罪，其於本院審理時就前揭被訴事實為
    有罪之陳述，經本院告知簡式審判程序之旨，並聽取其與公
    訴人之意見後，認無不得或不宜改依簡式審判程序進行之處
    ，爰依刑事訴訟法第273 條之1 第1 項，裁定本件改依簡式
    審判程序審理，合先敘明。
二、上揭事實，業據被告於警、偵訊及本院審理時坦承不諱，核
    與證人即告訴人張秋忠、證人游細香、郭大鈞等人於警詢時
    證述之情節相符，並有贓物認領保管單、現場圖各1 紙、現
    場及扣案物照片10張附卷可稽，足認被告前開自白與事實相
    符，本件事證明確，其犯行堪予認定。
三、按行為後法律有變更者，適用行為時之法律。但行為後之法
    律有利於行為人者，適用最有利於行為人之法律。刑法第2
    條第1 項定有明文。經查，被告行為後，刑法第321 條第1
    項已於100 年1 月26日修正公布，同年月28日生效開始施行
    ，修正前該條項規定：「犯竊盜罪而有左列情形之一者，處
    6 月以上、5 年以下有期徒刑：一、於夜間侵入住宅或有人
    居住之建築物、船艦或隱匿其內而犯之者。二、毀越門扇、
    牆垣或其他安全設備而犯之者。三、攜帶兇器而犯之者。四
    、結夥三人以上而犯之者。五、乘火災、水災或其他災害之
    際而犯之者。六、在車站或埠頭而犯之者。」，修正後該條
    項規定：「犯竊盜罪而有下列情形之一者，處6 月以上、5
    年以下有期徒刑，得併科新臺幣10萬元以下罰金：一、侵入
    住宅或有人居住之建築物、船艦或隱匿其內而犯之者。二、
    毀越門扇、牆垣或其他安全設備而犯之者。三、攜帶兇器而
    犯之者。四、結夥三人以上而犯之者。五、乘火災、水災或
    其他災害之際而犯之者。六、在車站、埠頭、航空站或其他
    供水、陸、空公眾運輸之舟、車、航空機內而犯之者。」，
    修正後刑法第321 條第1 項之構成要件較寬，法定刑亦增加
    「得併科新臺幣10萬元以下罰金」，相較之下，修正前刑法
    第321 條第1 項之規定較有利於被告，故依刑法第2 條第1
    項前段規定，本件應適用修正前刑法第321 條第1 項之規定
    論處。
四、又按上開告訴人住處後方陽台之防盜窗具隔絕防閑之效果，
    屬安全設備，是核被告所為，係犯修正前刑法第321 條第1
    項第2 款之踰越其他安全設備竊盜罪。被告曾有如犯罪事實
    欄所示之論罪科刑前科，此有臺灣高等法院被告前案紀錄表
    1 份在卷可憑，其於有期徒刑執行完畢後5 年內，故意再犯
    本件有期徒刑以上之罪，為累犯，應依刑法第47條第1 項規
    定加重其刑。爰審酌被告正值青年，不思以正當之方式獲取
    財物，而貪圖私欲，侵入他人住處竊取財物，侵害他人財產
    安全，行為實有不當，惟念其犯後坦承犯行，態度尚可，所
    竊得之物品價值不高，其中膠帶1 捲已由告訴人領回，及被
    告犯罪動機、目的、手段等一切情狀，量處如主文所示之刑
    ，以資懲儆。
據上論斷，應依刑事訴訟法第273 條之1 第1 項、第284 條之1
、第299 條第1 項前段，刑法第2 條第1 項前段、第47條第1 項
，修正前刑法第321 條第1 項第2 款，判決如主文。
本案經檢察官黃致中到庭執行職務。
中    華    民    國   100    年    7     月    8     日
                  刑事第十八庭  法  官  楊筑婷
以上證明與原本無異。
如不服本判決，應於判決送達後10日內敘明上訴理由，向本院提
出上訴狀（應附繕本），上訴於臺灣高等法院。其未敘述上訴理
由者，應於上訴期間屆滿後20日內向本院補提理由書「切勿逕送
上級法院」。
                                書記官  陳淑婷
中    華    民    國   100    年    7     月    8     日
附錄本案判決論罪科刑法條：
修正前中華民國刑法第321條
犯竊盜罪而有左列情形之一者，處6 月以上、5 年以下有期徒刑
：
一  於夜間侵入住宅或有人居住之建築物、船艦或隱匿其內而犯
    之者。
二  毀越門扇、牆垣或其他安全設備而犯之者。
三  攜帶兇器而犯之者。
四  結夥三人以上而犯之者。
五  乘火災、水災或其他災害之際而犯之者。
六  在車站或埠頭而犯之者。
前項之未遂犯罰之。